【裁判字號】    88,上訴,2433
【裁判日期】    890712
【裁判案由】    懲治盜匪條例等
【裁判全文】
臺灣高等法院臺中分院刑事判決              民國八十八年度上訴字第二四三三號
    上  訴  人
    即  被  告  子○○
指定辯護人本院公設辯護人丁○○
右上訴人因懲治盜匪條例等案件，不服臺灣臺中地方法院中華民國八十八年九月二十
七日第一審判決（民國八十八年度訴緝字第三○一號，起訴案號：臺灣臺中地方法院
檢察署民國八十五年度偵字第二四七六號），提起上訴，本院判決如左：
    主      文
上訴駁回。
    事      實
一、子○○曾犯懲治盜匪條例案件，經台灣台北地方法院判處有期徒刑十年確定，於
    民國（下同）八十三年六月二十四日假釋出獄，於假釋期間，猶不知悔悟，夥同
    劉人傑（業經臺灣臺中地方法院判處有期徒刑十一年四月確定）、梁思（業經
    同院判處有期徒刑九年確定）及「賴可豐」之不詳真實名址之成年男子，共同基
    於意圖為自己不法所有之概括犯意，自八十四年十二月二十日上午六時許起，由
    「賴可豐」提供槍彈，由子○○意圖供犯罪而持有可供軍用如附表二編號一所示
    之改造九二手槍一把，而劉人傑持用附表二編號三及編號五所示之改造三五七手
    槍一把及子彈六顆，另梁思洁持用附表二編號二及編號四所示，無殺傷力之改造
    四五手槍一把及子彈六顆，連續以強暴之方式，強盜癸○○等四人及何育獎之財
    物（犯罪時間、地點、被害人、所得財物、犯罪行為人、犯罪方式等均詳如附表
    一所示）。並於搶得附表一編號二所示何育獎之提款卡、信用卡及逼問得知其提
    款卡密碼後，復於同日共同基於意圖為自己不法所有及偽造私文書、行使偽造私
    文書之概括犯意，由「賴可豐」持何育獎之信用卡冒充何育獎，至台中市市○路
    一一九號任記珠寶銀樓刷卡購買金項鍊二條，致該銀樓員工任蓓玲誤信「賴可豐
    」係何育獎本人，而陷於錯誤交付該二條金項鍊，「賴可豐」並於信用卡簽帳卡
    （二張）連續偽簽何育獎姓名後，交予任蓓玲，而連續行使該二張偽造之私文書
    ，足以生損害於何育獎。同日並由劉人傑與「賴可豐」持自何育獎強盜所得之提
    款卡，至文心路一帶之某金融機構設置之提款機，輸入提款卡之密碼，使該行庫
    陷於錯誤，而誤認為是本人或其授權之人領款，而以詐術使該行庫提供提款之服
    務，惟因何育獎之存款只剩新臺幣（下同）一百六十元，始未能得逞。嗣於八十
    五年一月二十五日零時十分許，在台中市○○路與篤信街口為警查獲劉人傑及梁
    思，並自劉人傑持有之手提包內查獲如附表二除編號一七、二四及二五號以外
    所示之物，再因劉人傑於同日上午一時三十分許帶同警方至其位於台中縣龍井鄉
    二四二巷三號之租屋處，而查扣附表二編號一七、二四及二五號所示之物。
二、案經台中市警察局移送台灣台中地方法院檢察署檢察官偵查起訴。
    理      由
一、訊據上訴人即被告子○○矢口否認其有上開強盜等犯行，辯稱：其因女友之事與
    劉人傑發生爭執，而上開期間，除因其祖母過世，其在家守靈外，其係在台東從
    事水泥工之工作，而被害人均無法當庭指認，足證其並未參予強盜犯行云云。經
    查：
  (一)、上訴人即被告子○○確有參予如附表一編號一所示強盜犯行之犯罪事實，業據
      被害人癸○○於警局及八十五年二月十四日偵查中分別指認子○○之口卡片，
      並陳稱被告子○○確係持槍參予強盜之人等語（見八十五年度偵字第五二五六
      號卷第四二頁）；而被害人巳○○於警局亦曾指認被告子○○之口卡片（見八
      十五年度偵字第二四七六號卷第七十頁），並於八十五年二月十四日偵查中及
      八十五年訴字六五一號刑事案卷八十五年九月二十六日調查程序中均指稱因被
      告子○○係第一個上樓之人，並用槍敲打其頭，拉扯其項鍊，是其確定子○○
      確係持槍參予強盜之人等語；另被害人辰○○除於警局中曾指認被告子○○之
      口卡片外，並於八十五年二月十四日偵查中及八十五年訴字六五一號刑事案卷
      八十五年九月二十六日調查程序中陳稱其見四人行搶，而子○○以槍抵住巳○○，並命其趴靠牆邊不許動等語，以及被害人乙○○於警局指認被告子○○之
      口卡片及於八十五年訴字六五一號刑事案卷八十五年十月十五日調查程序中均
      指述綦詳。
  (二)、另上訴人即被告子○○確有參予如附表一編號二所示強盜犯行之犯罪事實，亦
      據被害人何育獎於八十五年二月十四日檢察官訊問時指稱，其認得被告子○○
      係參予強盜之人，是雖其後於原審法院調查中被害人何育獎已因時間過於久遠
，不復記憶而無法當庭指認被告子○○，然其亦陳稱檢察官偵查時較接近案發
      時間，其記憶較為鮮明等語（見臺灣臺中地方法院八十八年七月三十日訊問筆
      錄），且揆諸常情，一般人之記憶力本均會隨時間而慢慢消弭退逝，故不應以
      被害人事後因時間長久而無法再行指認，即遽認被害人接近案發當時之指認有
      所錯誤，是自得以被害人何育獎於偵訊時之指述，作為認定被告子○○於上開
      時地參予該件強盜犯行之依據應屬可信。
  (三)、又附表一所示被告子○○、劉人傑、「賴可豐」及梁思洁等四人共同強盜情節
      及於逼問被害人何育獎提款卡密碼後，由「賴可豐」盜用提款卡，以及持信用
      卡至台中市市○路一一九號任記珠寶銀樓購買金項鍊二條，致該銀樓員工任蓓
      玲誤信「賴可豐」係何育獎本人，而陷於錯誤交付上開金項鍊二條等之犯行，
      業據同案已判決確定在卷之共同被告劉人傑於警局、偵查及地院審理中供認不
      諱，復經證人即任記珠寶銀樓之職員任蓓玲於警訊中指述明確，復分別有如附
      表二所示之犯罪工具及強盜所得贓物扣案，及信用卡簽帳卡二張、金飾保證書
      一張附卷可資佐證。又共犯「賴可豐」所有之槍枝、子彈經鑑定結果，其中附
      表二編號一所示改造槍枝編號為0000000000號，無彈匣之九二手槍，係仿半自
      動手槍製造之玩具手槍，附表二編號三所示改造槍枝編號為0000000000號之三
      五七手槍，係仿轉輪手槍製造之玩具手槍，而附表二編號四、五所示子彈十二
      顆（拆解六顆）均具殺傷力，另附表二編號二所示改造槍枝編號為0000000000
      號，含彈匣乙只之四五手槍，槍管內有阻鐵並未貫通，無法發射子彈，不具殺
      傷力，有內政部警政署刑事警察局八十五年二月七日刑鑑字第七七四○號鑑驗
      通知書附卷足憑（見八十五年度偵字第二四七六號九十頁）。此外，復有如附
      表二編號二十至二十三所示之犯罪所用工具及附表二編號八、十一所示強盜所
      得贓物及附表二編號六、七所示以盜刷被害人何育獎信用卡購得之金項鍊二條
      扣案可資佐證。
  (四)、綜上開說明，本件被告子○○辯稱其於上開時間，因祖母過世在家守靈，又於
      台東從事水泥工之工作云云，於其上開犯行之成立，應不生影響，蓋因於有家
      屬逝世或在外工作之情形，被告仍有外出犯案之可能，且其上開犯行，業據共
      同被告劉人傑供述詳實，並有被害人指述稽詳，復有扣案之證物附卷足資參照
      ，是被告上開所辯，尚無足證明其未涉上開犯行。而被告另辯稱其與劉人傑因
      女友之事而有爭執，是劉人傑故意誣陷云云，經查共犯劉人傑上開供述，均與
      被害人所為之指述相符，是顯非攀垢誣陷被告子○○者，從而，被告既確有參
      與上開強盜等犯行，事證已臻明確，被告聲請訊問其住處同村村長丙○○，經
      本院傳訊到庭供證結稱：被告之祖母在八十四年十二月十四日死亡，當日他有
      在家幫忙等語（見本院一卷第五十三頁反面），經核與被告上述犯罪時間無涉
      。亦難為有利於被告之認定。至所供：八十四年十二月二十日傍晚五至六時許
      的頭七，我去做牽亡歌及電子花琴，當時我還向被告敬三杯酒，之前我沒什麼
      印象等語（見同上卷第五十四頁正面），亦與被告所供，八十四年十二月二十
      日早上八時許看到伊（按指丙○○）來交待事宜，他當天至我家進出很多次，
      不記得他當日有無進酒等語（見同上卷第五十四頁正面），從而可知其等所供
      至有出入，是亦同屬難以證明被告未參與上述犯行之證明。至其再行請傳訊墓
      地勘輿師丑○○資以證明其於八十四年十二月二十日上午八時許曾與其等一行
      人共赴墓地現場參與勘輿，經查其犯行已據共犯劉人傑等多人及被害人等均指
      認在卷，本院認無再訊問丑○○或其親屬或再度提訊劉人傑等人及各被害人之
      必要。及調閱其所得稅申報書以為其不在場證明之必要，附此敘明。被告上開
      所辯，顯均係飾卸之詞，不足採信，其犯行洵堪認定。
二、查上開以何育獎之提款卡提領現金未遂之行為後，刑法已於八十六年十月八日增
    訂公布刑法第三百三十九條之三，並於同年月十一日生效，而該條增訂後詐欺罪
    之罰責，雖與修正前構成之刑法第三百三十九條第一項罪責之法定刑比較，以修
    正前之規定有利於行為人，然因修正後之刑法第三百三十九條之三並無關於未遂
    犯之處罰規定，故本件應以修正後之規定較有利於被告子○○，亦即依刑法第二
    條第一項前段之規定，應適用修正後即裁判時之刑法第三百三十九條之三，而不
    另構成詐欺未遂罪嫌，先此敘明。核上訴人即被告子○○所為係犯懲治盜匪條例
    第五條第一項第一款之強盜罪、刑法第二百十六條、第二百十條之行使偽造私文
    書罪、第三百三十九條第一項詐欺取財罪及第一百八十七條加重危險物罪。上開
    偽造署押之行為係偽造私文書之部分行為，偽造私文書之低度行為又為行使偽造
    私文書之高度行為所吸收，均不另論罪。按被告犯罪後，槍砲彈藥刀械管制條例
    業已於八十六年十一月二十四日修正公布，於同年月二十六日施行，是被告犯罪
    後法律已有變更，而比較新舊法之結果，以舊法亦即七十九年七月十六日公布，
    於同年月十八日施行之槍砲彈藥刀械管制條例第十條第三項及第十一條第三項較
    有利於被告，是依刑法第二條第一項但書之規定，本係應適用舊法之槍砲彈藥刀
    械管制條例第十條第三項持有槍械、第十一條第三項持有彈藥罪之規定，然按舊
    法之槍砲彈藥刀械管制條例第十三條之一規定：「犯本條例之罪，其他法律有較
    重處罰之規定者，從其規定。」，是公訴意旨就被告持有槍彈部分認係犯舊法之
    槍砲彈藥刀械管制條例第十條第三項持有槍械、第十一條第三項持有彈藥罪，惟
    查刑法第一百八十七條之法定刑尚較舊法之槍砲彈藥刀械管制條例第十條第三項
    及第十一條第三項之法定刑為重，揆諸前揭規定，自應依刑法第一百八十七條之
    規定處斷，本件公訴意旨容有未洽，然起訴事實相同，爰依法變更起訴法條，併
    此敘明。上訴人即被告子○○就附表一編號一之犯行與劉人傑、梁思及「賴可
    豐」，就附表一編號二之犯行與劉人傑及「賴可豐」間，分別有犯意聯絡與行為
    分擔，為共同正犯。被告所犯二次強盜、持有槍彈、行使偽造私文書及詐欺之犯
    行，均所犯構成要件相同，顯均係基於概括犯意為之，為連續犯，應依刑法第五
    十六條之規定，分別論以強盜、加重危險物、行使偽造私文書及詐欺一罪，除所
    犯強盜罪最高本刑無期徒刑部分不得加重外，餘均分別加重其刑。被告於附表一
    編號一所示之時地同時強盜癸○○等六位被害人之財物，係以一行為觸犯數罪名
    ，應依想像競合犯規定，從一重處斷。又其所犯強盜罪、行使偽造私文書罪（附
    表一編號二部分）、詐欺罪及加重危險物罪間，有方法結果之牽連關係，應依刑
    法第五十五條之規定，從較重之強盜罪處斷。起訴法條雖未論及被告犯有刑法第
    三百三十九條第一項詐欺罪及二次行使偽造私文書，然起訴事實業已敘及，本院
    自得予以審究。原審因依懲治盜匪條例第五條第一項第一款第七條第一項、第八
    條，刑法第二條第一項前段但書、第二十八條、第五十六條、第五十五條、第三
    百三十九條第一項、第二百十六條、第二百十條、第二百十九條、第一百八十七
    條、第三十八條第一項第一款、第二款，罰金罰鍰提高標準條例第一條前段。爰
    審酌被告前曾因懲治盜匪條例案件，經台灣台北地方法院判刑十年確定，竟猶不
    知悔悟，再犯同一罪質之本罪，其正值盛年，卻不思上進，不正當工作以己力賺
    取所需，而以暴力之手段強取他人財物，除造成被害人身心恐慌外，對社會治安
    之危害亦鉅，且其犯罪後矢口否認犯行，猶毫無悔意等一切情狀，量處有期徒刑
    捌年，示懲。
三、扣案如附表二編號一、三所示之改造手槍各一把、編號四、五所示之子彈共六顆
    （原共扣得十二顆，送驗後已拆解六顆），均係違禁物，應依刑法第三十八條第
    一項第一款之規定併予宣告沒收。如附表二編號二之不具殺傷力改造手槍一把及
    編號二十至二三號所示之物，係共犯「賴可豐」所有，且供被告等人共同犯上開
    強盜罪所用之物，業據共同被告劉人傑供承在卷，爰依刑法第三十八條第一項第
    二款之規定，併予宣告沒收。另偽造之「何育獎」署押二枚，應均依刑法第二百
    十九條之規定，併予宣告沒收。其認事用法，量刑均無不當，上訴意旨仍執前詞
    否認犯罪，指摘原判決不當，非有理由，應予駁回。
四、另按懲治盜匪條例中所謂「盜匪所得財物應發還被害人」，雖無追繳發還之規定
    但應諭知發還被害人之財物，當不以已扣押者為限，而未扣押部分，如未滅失顯
    屬存在，亦應為發還被害人之諭知（最高法院七十七年二月二日七十七年度第二
    次刑事庭會議決議）；又盜匪所得財物除已費失或事實經已發還者外，應於裁判
    同時併為發還之宣告，最高法院七十八年台非字第一○七號判決可資參照。查被
    告因盜匪所得財物中如附表一編號一所示巳○○所有之戒子一枚、手鍊一條（未
    扣案，以上二項為賴可豐取走）、呼叫器一具（附表二編號八）；辰○○所有之
    呼叫器一具（未扣案）、戒子一枚（未扣案，為賴可豐取走）、提款卡二張（未
    扣案）；乙○○所有之行動電話一具（未扣案）、Ｋ金戒指一枚（未扣案，為賴
    可豐取走）；何育獎所有之行動電話一具（附表二編號十一）、手提箱一個（未
    扣案）等，或有已查獲扣案者，或雖未扣案但不能證明已滅失而不存在者，故均
    應依懲治盜匪條例第七條第一項之規定，諭知分別發還被害人。而被告因盜匪所
    得惟未扣案之部分，如附表一編號一癸○○所有之勞力士金錶一個，巳丟棄；巳
    ○○所有之現金一萬元，辰○○所有之現金三千元，乙○○所有之現金五千元，
    均已花用殆盡，何育獎所有之現金三千五百元，已花用，而呼叫器一具、信用卡
    二張、提款卡一張、身分證、駕照、行照各一張，已丟棄；以上均經劉人傑於八
    十五年度訴字第六五一號刑事審理中供述明確，則上開盜匪所得之財物，均已滅
    失而不存在，依上開說明，即無從諭知發還被害人；另劉人傑陳稱附表二編號十
    七、十九號所示之物不知為何人所有；編號十八、二七、二八所示之物為「賴可
    豐」所有，但非供上開犯罪所用之物；編號二六之現金係劉人傑自己所有之款項
    ，並非贓款，均經劉人傑在於八十五年度訴字第六五一號審理中供述詳實，故以
    上扣案物品，均非本案被告犯罪所用或盜匪所得之物，爰不為發還或沒收之諭知
    ，附此敘明。附表二其他扣案之物品，因與被告上開強盜犯行無涉，爰不另予宣
    告沒收或發還，附此敘明。
五、又公訴意旨另以：被告子○○與劉人傑及賴可豐共同於八十四年十一月底，持六
    角扳手在台中市○○路近中港路附近竊得一部紅色汽車（被害人不詳），又於八
    十五年一月初，持六角扳手在台中巿太原路近大雅路附近竊得一部綠色自用小客
    車（被害人不詳）；且上開三人又共同基於概括之犯意，由劉人傑於八十五年一
    月十二日持之向林進坤、陳碧珠夫婦表示其為姜彥群，欲承租台中縣龍井鄉二四
    二巷三號，而於同月十四日，由被告子○○在台中縣龍井鄉○○路某不詳店名商
    店，偽刻姜彥群之私章一枚，蓋於上開房屋租賃契約書上，共同偽造該房屋租賃
    契約書後持以行使，並將其中一份交付房東陳碧珠，並自己執有一份，足生損害
    於姜彥群，因認被告子○○另涉有刑法第三百二十一條第一項第四款之加重竊盜
    罪及行使偽造私文書罪云云。公訴意旨認被告涉有前開罪嫌，無非係以共同被告
    劉人傑於警訊中之自白及上開房屋租賃契約書為據，然此不僅為被告子○○所否
    認，且共犯劉人傑於八十五年度訴字第六五一號案件審理時供稱，係「賴可豐」
    開車來搭載其與子○○等語，是被告子○○辯稱其並未參與竊盜等情，應可採信
    ；又雖共犯劉人傑曾供稱係由被告偽刻印章並盜蓋於上開申請書上，而行使偽造
    私文書，然經證人即出租該處之房東陳碧珠於八十五年三月十五日檢察官偵查及
    本院調查中均陳稱，其並未見過被告子○○等語觀之，尚無確切證據足以證明被
    告曾參與租賃上開房屋，而有行使偽造私文書之罪嫌，此外復查無其他積極證據
    足資證明被告子○○確有上開犯行，尚難僅憑劉人傑及房屋租賃申請書即論以該
    罪刑，但公訴人以此與前開有罪之強盜部分具有牽連犯之裁判上一罪關係，爰不
    另為無罪之諭知，附此敘明。
六、公訴意旨另以：被告子○○另涉有附表三所示之犯行云云。而公訴人認被告涉有
    附表三所示之罪嫌，無非係以共同被告劉人傑於警訊、偵查中之供述，或附表三
    所示被害人之指述及其扣押物為據。惟查，附表三編號一、二、四及六所示之事
    實，除據共犯劉人傑所言，並無被害人指陳被告子○○涉有上開犯行；而附表三
    編號三及五所示之事實，除據被害人卯○○及壬○○於警局指認被告之口卡片外
    ，尚無其他同案被告供述被告涉案，是共同正犯之供述、被害人所為之指陳是否
    屬實，既無其他被害人之指述、共犯之供述足資佐證，所言是否足採，仍應有其
    他證據以供審認，應尚非得單純以共犯之供述或被害人於警局之指述，遽為唯一
    之證據，而為被告不利之認定，是被告辯稱其並未參與如附表三所示之強盜等
    罪嫌云云，堪可採信。此外復查無其他確切積極證據足資證明被告子○○確有如
    附表三所示之上開犯行，尚難僅憑劉人傑或被害人單方之供述或指述即論以該罪
    刑，然公訴人以此與前開有罪之強盜部分具有連續犯之裁判上一罪關係，爰不另
    為無罪之諭知，附此敘明。
七、據上斷論，應依刑事訴訟法第三百六十八條，判決如主文。
本案經檢察官甲○○到庭執行職務。
中      華      民      國    八十九      年      七      月    十二    日
                              臺灣高等法院臺中分院刑事第六庭
                                    審判長法  官  李  文  雄
                                          法  官  龔  永  昆
                                          法  官  陳  嘉  雄
右正本證明與原本無異。
如不服本判決應於收受送達後十日內向本院提出上訴書狀，其未述上訴之理由者並
得於提起上訴後十日內向本院補提理由書（均須按他造當事人之人數附繕本）。
                                          書記官  王  麗  英
中      華      民      國    八十九      年      七      月    十四    日
附錄法條：
刑法第一百八十七條：意圖供自己或他人犯罪之用，而製造、販賣、運輸或持有炸藥
、棉花藥、雷汞或其他相類之爆裂物或軍用槍砲、子彈者，處五年以下有期徒刑。
刑法第二百十條：偽造、變造私文書，足以生損害於公眾或他人者，處五年以下有期
徒刑。
刑法第二百十六條：行使第二百十條至第二百十五條之文書者，依偽造、變造文書或
登載不實事項或使登載不實事項之規定處斷。
刑法第三百三十九條：
意圖為自己或第三人不法之所有，以詐術使人將本人或第三人之物交付者，處五年以
下有期徒刑、拘役或科或併科一千元以下罰金。
以前項方法得財產上不法之利益或使第三人得之者，亦同。
前二項之未遂犯罰之。
懲治盜匪條例第五條第一項：有左列行為之一者，處無期徒刑或七年以上有期徒刑：
一、意圖為自己或第三人不法所有，以強暴、脅迫、藥劑、催眠術或他法，致使不能
抗拒而取他人之物或使其交付者。
附表一：
編號 犯罪時間 犯  罪 地 點  被害人 所  得  財  物  行為人   犯   罪  方 式
一   84.12.20 台中市○○路癸○○ 勞力士金錶一個  劉人傑   賴可豐在門口把
    上午6時許 一段一八四之         （已丟棄）      子○○   風，劉人傑、梁
              一號大發科技  巳○○ 現金一萬元    「賴可豐」 思、子○○分
              場一、二樓           （已花用殆盡）  梁思   持一把槍、彈（
                                   戒子一枚                 詳如事實欄一所
                                   手鍊一條                 記載），進入店
                                   （以上二項為賴           內，喝令在一樓
                                   可豐取走）               之癸○○及另一
                                   呼叫器一具               名不詳姓名之友
                                   （附表二編號八）         人不許動，由劉
                                                            人傑持槍抵住二
                            辰○○ 現金三千元               人押至櫃檯，潘
                                   （已花用殆盡）           文明上樓查看，
     呼叫器一具               再由子○○、梁
                                   （未扣案）               思上樓以槍喝
                                   戒子一枚                 令巳○○、簡文
                                   （為賴可豐取走）         仁、乙○○及另
                                   提款卡二張               一不詳姓名友人
                                    （未扣案）              趴在牆上不許動
                                                            ，劉人傑再將樓
                            乙○○ 現金五千元               下二人押至樓上
                                   （已花用殆盡）           ，亦命二人趴在
                                   行動電話一具             牆上不許動，使
                                   （未扣案）               癸○○等六人不
                                   Ｋ金戒指一枚             能抗拒，強行取
                                   （為賴可豐取走）         走渠等之財物。
                            另二名  不詳財物
                            不詳姓
                            名之人
二   85.01.24 台中市○○路 何育獎  現金三千五百元  劉人傑   由賴可豐駕車載
     7時許    、工業一路口         （已花用殆盡）  子○○   劉人傑、子○○
                                   行動電話一具  「賴可豐」 至前開第一地點
                                   （附表二編號一四）       ，由劉人傑及潘
                                                            文明戴手套各持
                                   呼叫器一具               一把槍，子○○
              台中市龍門二         信用卡二張               以槍抵住在該處
              街四十五號空         提款卡一張               候車之何育獎腰
              屋內                 身分證、駕照、           部，劉人傑拉其
                                   行照各一張               上車，子○○即
       （以上均已丟棄）           以膠帶矇其眼睛
                                                            ，以手銬將其雙
                                   手提箱一個               手反銬在後，以
                                   （未扣案）               鬆緊帶綁其雙腳
                                                            ，致不能抗拒，
                                                            搜括其財物，並
                                                            逼問提款卡號碼
                                                            ，由賴可豐載劉
                                                            人傑至文心路一
                                                            帶提款機提款，
                                                            但因存款只剩一
                                                            百六十元，故未
                                                            得逞。嗣將何育
                                                            獎押往上述第二
                                                            地點。另賴可豐
                                                            於八十五年一月
                                                            二十四日十二時
                                                            持何育獎之信用
                                                            卡至台中市巿府
                                                            路一一九號任記
                                                            銀樓刷卡買金項
                                                            鍊二條，當場偽
                                                            造何育獎之署押
                                                            於簽帳單上後交
                                                            付店員任蓓玲，
                                                            之詐術，使任蓓
                                                            玲陷於錯誤，而
                                      交付金項鍊二條
                                                            。
附表二：
編號  扣  押  物  名  稱  數      量  持有人  備                      考
一    改造九二手槍        壹      枝  劉人傑  無彈匣，有殺傷力
      槍枝編號0000000000
二    改造四五手槍        壹      枝  劉人傑  含彈匣乙只，有阻鐵無殺傷力
      槍枝編號0000000000
三    改造三五七手槍      壹      枝  劉人傑  銀白色，具殺傷力
      槍枝編號0000000000
四    改造四五子彈        陸      顆  劉人傑  具殺傷力
五    改造三五七子彈      陸      顆  劉人傑  具殺傷力
六    男用金項鍊          壹      條  劉人傑  以何育獎信用卡刷卡購得
七    男用金項鍊          壹      條  劉人傑  以何育獎信用卡刷卡購得
八    呼叫器              壹      只  劉人傑  巳○○所有
九    金手鍊              壹      條  劉人傑  以盜領辛○○之贓款購得
十    男用勞力士金錶      壹      只  劉人傑  辛○○所有
一一  行動電話            壹      具  劉人傑  MOTOROLA牌，何育獎所有
一二  行動電話            壹      具  劉人傑  摺疊式MOTOROLA牌，寅○○所有
一三  男用皮夾            壹      只  劉人傑  黑色，辛○○所有，已發還
一四  手提袋              貳      只  劉人傑  藍色及咖啡色，辛○○所有，已
                                              發還。
一五  辛○○存摺          貳      本  劉人傑  台中企銀、郵局各一本
一六  張啟仁、張朱仁      各  壹  枚  劉人傑  辛○○所有，已發還
      廣樺公司印章
一七  摺疊式行動電話      壹      具  劉人傑  MOTOROLA牌
一八  男用皮帶        壹      只  劉人傑
一九  行動電話電池        貳      個  劉人傑  MOTOROLA牌
二十  手銬                壹      副  劉人傑  賴可豐所有
二一  膠帶                壹      卷  劉人傑  同右
二二  黑色手套            參      副  劉人傑  同右
二三  鬆緊帶              參      條  劉人傑  同右
二四  姜彥群印章          壹      只  劉人傑
二五  冒用姜彥群名義之
      訂立之租賃契約書    壹      本  劉人傑
二六  現金                參仟柒佰伍  劉人傑
                          拾元
二七  六角板手            壹      支  劉人傑  同右
二八  鋼筆                壹      支  劉人傑  同右
二九  姜彥群身分證        壹      張  劉人傑
附表三：
編號 犯罪時間 犯  罪 地 點  被害人 所  得  財  物  行為人   犯   罪  方 式
一   84.11.30 台中市西屯區  己○○ 新台幣（下同）  劉人傑   由「賴可豐」駕
     6時5分許 中港路三段五  庚○○ 一萬六千元      子○○   車載劉人傑、潘
              十二之七號（                       「賴可豐」 文明至上址後劉
              高速汽車旅館                                  、潘二人各持一
              ）                                            把槍抵住庚○○
                                                            腰部，致庚○○
                                                            不能抗拒，任由
                                                            劉人傑搜括櫃檯
                                                            內之財物後，由
                                                            賴可豐接應逃逸
                                              。
二   85.01.10 台中市忠明南  寅○○ 現金六萬五千元  劉人傑   劉人傑、子○○
     22時許   路、五權三街         （已花用殆盡）  子○○   、梁思、賴可
              口                   勞力士手錶      梁思   豐駕車至上址，
                                   （典當）      「賴可豐」 由賴可豐開車接
                                   呼叫器一具               應，趁寅○○開
                                    （未扣案）              車門（ＮＴ─四
                                   行動電話一具             二六八號）上車
                                   （附表二編號十二）       時，由劉人傑、
                                                            子○○、梁思
                                   身分證、駕照             各持一把手槍及
                                   行照各一張、             子彈（詳如事實
                                   存摺一本                 欄一所示）並均
                                   印章一枚                 戴附表二（下同
                                   皮包一個                 ）編號二十二之
                                   （以上均已丟棄）         手套，由劉人傑
                                                            將寅○○強行拉
                                   高爾夫球具一組           至後座，梁思
                                   （未扣案）               持槍抵住其後腦
                                                            ，子○○以編號
                                                            二一之膠帶貼其
                                                            眼睛、嘴巴，致
                                                            使其不能抗拒，
                                                            由子○○強取其
                                                            手錶，並命其交
                                                            付其餘財物後將
                                                            寅○○載至重劃
                                      區內棄之，並駕
                                                            駛寅○○之車逃
                                                            逸。翌日將蕭雅
                                                            智所有之勞力士
                                                            手錶典當得五萬
                                                            元後花用殆盡。
三   85.1.12   台中縣烏日鄉  卯○○  現金三萬元     子○○  以槍抵住被害人
     上午7時   火車站                                等三人  ，強行搜刮財物
     30分許                                                 。
四   85.01.15 台中市○○路  戊○○ 現金四萬三千元  劉人傑   劉人傑等三人各
     22時30分 三段一○二七         （已花用殆盡）  子○○   持一把槍，由潘
     許       號華信銀行提         呼叫器一具    「賴可豐」 文明及賴可豐抵
              款機前               （已丟棄）               住戊○○後，劉
                                   支票三張                 人傑強拉其上車
                                   （消費抵用，已           （車號ＯＧ─七
                                   止付）                   九九二號），上
                                   身分證、駕照、           車後由子○○以
                                   行照各一張，金           膠帶貼其眼睛及
                                   融卡二張及存褶           嘴巴，並以手銬
                                   （以上均已丟棄）         銬住其雙手，致
                                   自用小客車ＯＧ           使其不能抗拒，
                                   –七九九二號車           搜括其財物後，
                                   一部（已發還）           將該車開至大肚
                                                            山，放戊○○下
                                                            車後將車開走。
五   85.01.16  台中市○○路  壬○○ 手提袋一個（內  梁思  另一名不詳姓名
      23時許   （臺灣中小企         有衣服、公文、  子○○  男子駕駛自小客
              銀門口）             印章）          另一名不 車，在上述地點
                                                   詳姓名成 梁思、子○○
                                                   年男子   下車，前後包夾
                                                            壬○○，由潘文
                                                            明持手槍一把及
                                                            子彈（同前），
                                                            抵住壬○○腰部
                                                            ，梁思在後方
                                                            控制其行動，欲
                                                            押其上車時，因
       壬○○不從，即
                                                            遭子○○以槍打
                                                            其頭部致受傷（
                                                            未據告訴），致
                                                            其不能抵抗，潘
                                                            文明即強取其手
                                                            提袋，壬○○乘
                                                            隙逃逸。
六   85.01.24 台中市巿政北 辛○○  現金一萬五千元  劉人傑   劉人傑、子○○
     上午8時  二路、龍門一         （已花用殆盡）  子○○   梁思均戴手套
     10分許   街                   勞力士金錶一個「賴可豐」，各持一把槍，
                                   （附表二編號9） 梁思   在上述第一地點
                                   金戒子一枚               遇見辛○○，劉
 台中市龍門二         （未扣案）               人傑以槍抵住張
              街四十五號空         行動電話一具             啟明頭部，將其
              屋內                 （未扣案）               押至前述第二地
                                   呼叫器一個               點，以膠帶矇其
                                   身分證、駕照、           雙眼及嘴巴，以
                                   行照提款卡各一           手銬反銬其雙手
                                   張（以上均已丟           使其不能抗拒，
                                   棄）                     搜括其身上財物
                                   黑色男用皮夾一           ，子○○並逼問
                                   個、藍色及咖啡           其提款卡密碼，
                                   色男用手提包各           由賴可豐載劉人
                                   一個、存款簿二           傑至文心路一帶
                                   本、張啟仁、張           提款機提領一萬
                                   朱仁、廣樺公司           八千元，並以該
                                   印章各一枚（附           款購買金手鍊一
                                   表二編號11、12           條。
                                   、25、27）
                                   賓士ＱＯ－八五
                                   五五號車一輛
                                   （已領回）
                                   提款機提款一萬
                                   八千元用以購買
                                   金手鍊一條
                                   （附表二編號8）
                                                                        Ｋ


司法院資訊處製作；財團法人民間司法改革基金會備份。
